---
title: "Tematisk arealregnskap - nedbygging i Norge og friluftslivsområder"

folderName: code # name of the folder under 'indicators/'. 

country: Norway
continent: Europe
# ECT: write ECT here # e.g. A2 - Chemical State characteristics
Realm: 
  - terrestrisk # e.g. Freshwater (F)
Biome: 
  - terrestrisk # e.g. F1 Rivers and streams biome
Ecosystem: 
  - terrestrisk # e.g. F1.3 Freeze-thaw streams
yearAdded: 2026 # the year when the indicator was first submitted to ecRxiv
yearLastUpdate: 2026
status: incomplete # options are complete, incomplete, or deprecated
Version: "000.001" # Beta-versions are numbers incrementally with values below 0. Operational versions can be given the version numbers above 0. Use this terms similar as for software versioning,
VersionComment: Første versjon av tematisk arealregnskap - nedbygging i Norge og friluftslivsområder # Describe briefly how this version differs from earlier versions 
format: 
  html:
    embed-resources: true
    code-fold: true
    toc: true
    toc-title: Contents
    toc-depth: 3
    smooth-scroll: true
execute: 
  cache: true
author:
  - name: Sylvie Clappe             # Enter name
    email: sylvie.clappe@nina.no  # Enter email
    affiliations:
      - id: myID
        name: Norwegian Institute for Nature Research  # Enter affiliations
  - name: David Barton              #  Enter subsequent authors like this, or remove if not relevant
    affiliations:
      - ref: myID               # To reuse affiliations reference the id like this
  - name: Reto Spielhofer             #  Enter subsequent authors like this, or remove if not relevant
    affiliations:
  - ref: myID 
AuthorList: Clappe, S., Barton, D.N., Spielhofer, R.  
date: March 04, 2026 # Enter date
data_availability: none
code_reproducibility: none
open_science_badge: none
callout-icon: false
lightbox: true
css: ../../../style.css
code-links:
      - text: Add a review
        icon: github
        href: https://github.com/NINAnor/ecRxiv
hide: TRUE # Change to FALSE
---

<!--# This is a template for how to document the indicator analyses. Make sure also to not change the order, or modify, the headers, unless you really need to. This is because it easier to read if all the indicators are presented using the same layout. If there is one header where you don't have anything to write, just leave the header as is, and don't write anything below it. If you are providing code, be careful to annotate and comment on every step in the analysis. Before starting it is recommended to fill in as much as you can in the metadata file. This file will populate the initial table in your output.-->

<!--# Load all you dependencies here -->

```{r setup}
#| include: false
#| cache: false
library(knitr)
library(tidyverse)
library(kableExtra)
library(here)
library(anybadger)
library(yaml)
library(tibble)
library(conflicted)
library(DT)


# weird workarounds for cache issues
conflicts_prefer(dplyr::filter)
conflicts_prefer(dplyr::lag)
conflicts_prefer(dplyr::select)
pull<-dplyr::pull

knitr::opts_chunk$set(echo = TRUE)
knitr::opts_chunk$set(warning = FALSE, message = FALSE)

# Remove dplyr and messages
options(dplyr.summarise.inform = FALSE)
```

```{r source}
#| echo: false
#| cache: false
source(here::here("_common.R"))
```

```{r working_directory}
#| include: false
#| cache: false

# Workaround to force the working directory
# Needs to be set after {r source} otherwise
# {_common.R is not found}
opts_knit$set(root.dir = here:::here())
```


<!--# The following parts are autogenerated. Do not edit. -->

::: {layout-ncol="5"}

```{r statusBadge}
#| echo: false
status_badge(as.character(st))
```

```{r versionBadge}
#| echo: false
version_badge(my_version_number = as.character(version[[1]]),
  folder_name = folder_name)
```

```{r dataBadge}
#| echo: false
data_badge(as.character(badges[[1]]))
```

```{r codeBadge}
#| echo: false
code_badge(as.character(badges[[2]]))
```

```{r openScienceBadge}
#| echo: false
open_science_badge(as.character(badges[[3]]))
```
::: 
 

> **Recommended citation**: `r paste(auth, " ", year, ". ", name, " (ID(s): ", folder_name, ") ", "v. ", version, ". ", url, sep="")`



::: {.callout-tip collapse="true"}
## Metadata
```{r tbl-meta2}
#| tbl-cap: 'Indicator metadata'
#| echo: false
#| warning: false
meta |>
  dplyr::filter(Variable %in% c(
    "Indicator ID",
    "Indicator Name",
    "Continent",
    "Country",
    "Ecosystem Condition Typology Class", 
    "Realm",
    "Biome",
    "Ecosystem",
    "Year added", 
    "Last update",
    "Version",
    "Version comment")) |>   
  kable()

```
:::

::: {.callout-tip collapse="true"}

## Log

<!--# Update this logg with short messages for each update -->
- 25 February 2026 - Analyses completed
- 04 March 2026 - First version
:::

<hr />

<!--# Document you work below.  -->

## 1. Innledning
Norge mister natur i raskt tempo. Ifølge NRK-artikkelen «Norge i rødt, hvitt og grått» mistet Norge 208 km2 natur til nedbygging (NRK, 2024; Venter et al., 2024).  Nesten ett år senere, i oktober 2025, publiserte NRK en ny artikkel som så på omfanget av nedbygging av natur og jordbruk i Europa. Ifølge «Europa fra grønt til grått – Norge har det høyeste tapet av natur per innbygger i Europa» -  mer enn 38 m2 natur per person i perioden 2018–2024 (NRK, 2025). 

Selv om NRK undersøkte hva som skjedde på nasjonalt nivå, vet vi ikke hva som skjer innenfor friluftsområdene. Hvor mye natur går tapt i disse områdene på grunn av arealuttak? Og hvilken type natur går tapt? For å besvare disse spørsmålene, utarbeider vi arealregnskap for perioden 2018–2024 for:

1. All nedbygging innenfor kommunen/fylket.

2. Nedbygging innenfor alle friluftslivsområder per kommune/fylke.

3. Nedbygging innenfor viktige og svært viktige friluftslivsområder per kommune/fylke.

4. Versatte naturtyper tapt innenfor 1, 2 og 3 ovenfor.


## 2. Hva vil du vite?

- Hvor mye nedbygging skjedde i fylket mitt? Gå til [Tabell F1](#tab1)


- Hvor mye nedbygging skjedde i min kommune? Gå til [Tabell K1](#tab5)


- Hvor mye nedbygging skjedde i friluftsområdene i fylket mitt? Gå til [Tabell F2](#tab2)


- Hvor mye nedbygging skjedde i friluftsområdene i kommunen min? Gå til [Tabell K2](#tab6)


- Hvilket areal og hvilken type verdsatt natur gikk tapt til nedbygging i fylket mitt? Gå til [Tabell F3](#tab3)


- Hvilket areal og hvilken type verdsatt natur gikk tapt til nedbygging i kommunen min? Gå til [Tabell K3](#tab7)


- Hvilket areal og hvilken type verdsatt natur gikk tapt til nedbygging i friluftsområdene i fylket mitt? Gå til [Tabell F4](#tab4)


- Hvilket areal og hvilken type verdsatt natur gikk tapt til nedbygging i friluftsområdene i kommunen min? Gå til [Tabell K4](#tab8)


## 2. Hvilke datasett brukte vi?
### 2.1 Kart over kommunegrensene i Norge 

[Local Administrative Units](^https://ec.europa.eu/eurostat/web/gisco/geodata/statistical-units/local-administrative-units$): Kart over kommunegrensene i Norge. Kartet er utarbeidet av Eu-rostat. Vi valgte å ikke bruke Kart-verkets kart over kommunene, da deres grenser strekker seg til mari-ne habitater. Eurostats grenser er begrenset til terrestriske habitater. Da nedbygging er begrenset til terrestriske habitater, valgte vi å begrense omfanget av friluftsområder til kun terrestriske habitater.

### 2.2 Kart over området og verdiene av kommunale friluftsområder
Friluftslivsom-råder - kartlagte](^https://kartkatalog.geonorge.no/metadata/friluftslivsomraader-kartlagte/91e31bb7-356f-4478-bcba-d5c2de6e91bc$): Kart over området og verdiene av kommunale friluftsområder. Kart-leggingen er utført av kommunene selv i henhold til Miljødirektoratets Veileder M98-2013 (Tidligere DN håndbok 25 – 2004 Kartlegging og verdsetting av friluftslivsområder).


### 2.3 Kart over potensielle «nedbygging» i Norge i perioden 2018–2024
[Map of built-up expansion ("nedbygging") over Norway 2017-2024 with year of loss, Venter (2025)](^https://zenodo.org/records/15130992$): Kart over potensielle «nedbyg-ging»-hendelser i Norge i perioden 2018–2024. Disse dataene er hen-tet fra Sentinal-2-satellittbilder og et konvolusjonelt nevralt nettverk fra Google kalt Dynamic World. 


### 2.3 Kart over habitatene som anses som versdatte natur
[Naturtyper - verdsatte](^https://kartkatalog.geonorge.no/metadata/naturtyper-verdsatte/64cbb884-a19d-4356-a114-380cfe4a7314$): Kart over habitatene som anses som verdsatte nature av "stor" of "svært stro" verdi i henhold til verdsettingskriteriene i veilederen M-1941 Konsekvensutredninger for klima og miljø og Miljøforvaltningens Innsigelsespraksis (T-2/16) [1.4 Sette verdi - miljodirektoratet.no](https://www.miljodirektoratet.no/ansvarsomrader/overvaking-arealplanlegging/arealplanlegging/konsekvensutredninger/metode-for-utredning/naturmangfold/1.4-sett-verdi) Naturmangfold med «stor» eller «svært stor» verdi inngår i rundskriv T-2/16


## 5. Usikkerhet
Resultatene må være pålitelige for å ta informerte beslutninger. Rapporten bruker et tra-fikklyssystem for å vise viser relativ (u)sikkerhet i resultatene fra din kommune og / eller fylke: 

1. Grønn = sikker
2. Gul = ganske sikker
3. Oransje = Ganske usikker
4. Rød = Usikker

## 6. Fylke tematisk arealregnskap for nedbygging
### 6.1 Totalt areal av nedbygging {#tab1}

\

```{r ENCACC001_fylke}
#| eval: true
#| warning: false
#| message: false
#| output: true
#| echo: false

# Path to the project folder
project_path <- here::here()

# Load the accounting table: encacc_001_acc
encacc_001_fy_acc <- read.table(paste0(project_path, "/result/tables/accounts/ENCACC001_accounting_table_fylke.csv"), 
                                sep = ";",
                                check.names = FALSE,
                                head = TRUE) %>%
                        select(!"Indikatorens navn")

# Display the table dynamically
datatable(encacc_001_fy_acc,
          extensions = 'Buttons',
          filter = list(position = 'top', clear = TRUE), 
          options = list( dom = 'Bfrtip',
                          buttons = c('copy', 'csv', 'excel', 'pdf', 'print'),
                          columnDefs = list(list(targets = c(which(colnames(encacc_001_fy_acc) == "Usikkerhet for årlig areal"),
                                                             which(colnames(encacc_001_fy_acc) == "Usikkerhet for kumulativ areal")),
                                                 visible = FALSE))),
          caption = htmltools::tags$caption(style = "caption-side: top; text-align: center; font-size: 1.5em;",
                                            htmltools::strong("Tabell F1 – Tematiske arealregnskap: totalt areal av nedbygging i fylker i perioden 2018–2024."))) %>%
    formatCurrency(
    columns = c("Årlig areal i dekar", "Kumulativ areal i dekar"),
    currency = "",                
    interval = 3,                 
    mark = " " ,
    dec.mark = ",") %>%

  formatStyle(
    "Årlig areal i dekar",
    backgroundColor = styleEqual(
      c("Green",   "Yellow",    "Orange",    "Red", "NA"),
      c("#94F4B6", "#FFF085", "#FFC68A", "#FF8A8A", "")
    ),
    valueColumns = "Usikkerhet for årlig areal"         
  ) %>%
 
  formatStyle(
    "Kumulativ areal i dekar",
    backgroundColor = styleEqual(
      c("Green",   "Yellow",    "Orange",    "Red"),
      c("#94F4B6", "#FFF085", "#FFC68A", "#FF8A8A")
    ),
    valueColumns = "Usikkerhet for kumulativ areal"          
  )

```
*Grønn = sikker; Gul = ganske sikker; Oransje = Ganske usikker; Rød = Usikker*
\

\

\

\


### 6.2 Totalt areal av nedbygging i friluftlivsområder {#tab2}
\

```{r ENCREC0012_fylke}
#| eval: true
#| warning: false
#| message: false
#| output: true
#| echo: false

# Path to the project folder
project_path <- here::here()

# Load the accounting table: encacc_001_acc
encrec_0012_fy_acc <- read.table(paste0(project_path, "/result/tables/accounts/ENCREC001-002_accounting_table_fylke.csv"), 
                                sep = ";",
                                check.names = FALSE,
                                head = TRUE)

encrec_0012_fy_acc$`Indikatorens navn`[encrec_0012_fy_acc$`Indikatorens navn` == "ENCREC_001"] <- "Alle friluftslivsområder"
encrec_0012_fy_acc$`Indikatorens navn`[encrec_0012_fy_acc$`Indikatorens navn` == "ENCREC_002"] <- "Viktige og svært viktige friluftslivsområder"

# Display the table dynamically
datatable(encrec_0012_fy_acc,
          extensions = 'Buttons',
          filter = list(position = 'top', clear = TRUE), 
          options = list( dom = 'Bfrtip',
                          buttons = c('copy', 'csv', 'excel', 'pdf', 'print'),
                          columnDefs = list(list(targets = c(which(colnames(encrec_0012_fy_acc) == "Usikkerhet for årlig areal"),
                                                             which(colnames(encrec_0012_fy_acc) == "Usikkerhet for kumulativ areal")),
                                                 visible = FALSE))),
          caption = htmltools::tags$caption(style = "caption-side: top; text-align: center; font-size: 1.5em;",
                                            htmltools::strong("Tabell 2 – Tematiske arealregnskap: areal av all nedbygging i friluftslivomeråder i fylker i perioden 2018–2024."))) %>%
    formatCurrency(
    columns = c("Årlig areal i dekar", "Kumulativ areal i dekar"),
    currency = "",                
    interval = 3,                 
    mark = " " ,
    dec.mark = ",") %>%
  
  formatStyle(
    "Årlig areal i dekar",
    backgroundColor = styleEqual(
      c("Green",   "Yellow",    "Orange",    "Red", "NA"),
      c("#94F4B6", "#FFF085", "#FFC68A", "#FF8A8A", "")
    ),
    valueColumns = "Usikkerhet for årlig areal"           
  ) %>%

  formatStyle(
    "Kumulativ areal i dekar",
    backgroundColor = styleEqual(
      c("Green",   "Yellow",    "Orange",    "Red"),
      c("#94F4B6", "#FFF085", "#FFC68A", "#FF8A8A")
    ),
    valueColumns = "Usikkerhet for kumulativ areal"           
  )


```
*Grønn = sikker; Gul = ganske sikker; Oransje = Ganske usikker; Rød = Usikker*
\

\

\

\


### 6.3 Totalt areal av verdsatte «verdsatte naturtyper» av «stor verdi« og «svært stor verdi» tapt til nedbygging {#tab3}

\

```{r ENCACC002_fylke}
#| eval: true
#| warning: false
#| message: false
#| output: true
#| echo: false

# Path to the project folder
project_path <- here::here()

# Load the accounting table: encacc_001_acc
encacc_002_fy_acc <- read.table(paste0(project_path, "/result/tables/accounts/ENCACC002_accounting_table_fylke.csv"), 
                                sep = ";",
                                check.names = FALSE,
                                head = TRUE) %>%
                        select(!"Indikatorens navn")

# Display the table dynamically
datatable(encacc_002_fy_acc,
          extensions = 'Buttons',
          filter = list(position = 'top', clear = TRUE), 
          options = list( dom = 'Bfrtip',
                          buttons = c('copy', 'csv', 'excel', 'pdf', 'print'),
                          columnDefs = list(list(targets = c(which(colnames(encacc_002_fy_acc) == "Usikkerhet for areal i regnskapsperiode")),
                                                 visible = FALSE))),
          caption = htmltools::tags$caption(style = "caption-side: top; text-align: center; font-size: 1.5em;",
                                            htmltools::strong("Tabell F3 - Tematiske arealregnskap: areal av verdsatte natur tapt på grunn av nedbygging i fylker i perioden 2018–2024."))) %>%
    formatCurrency(
    columns = c("Areal verdsatte naturtyper gått tapt (dekar)"),
    currency = "",                
    interval = 3,                 
    mark = " " ,
    dec.mark = ",") %>%
      
  formatStyle(
    "Areal verdsatte naturtyper gått tapt (dekar)",
    backgroundColor = styleEqual(
      c("Green",   "Yellow",    "Orange",    "Red", "NA"),
      c("#94F4B6", "#FFF085", "#FFC68A", "#FF8A8A", "")
    ),
    valueColumns = "Usikkerhet for areal i regnskapsperiode" )


```
*Grønn = sikker; Gul = ganske sikker; Oransje = Ganske usikker; Rød = Usikker*
\

\

\

\


### 6.3 Totalt areal av verdsatte «verdsatte naturtyper» av «stor verdi« og «svært stor verdi» tapt til nedbygging i friluftlivsområder {#tab4}

\

```{r ENCACC0056_fylke}
#| eval: true
#| warning: false
#| message: false
#| output: true
#| echo: false

# Path to the project folder
project_path <- here::here()

# Load the accounting table: encacc_001_acc
encrec_0056_fy_acc <- read.table(paste0(project_path, "/result/tables/accounts/ENCREC005-006_accounting_table_fylke.csv"), 
                                sep = ";",
                                check.names = FALSE,
                                head = TRUE) 

encrec_0056_fy_acc$`Indikatorens navn`[encrec_0056_fy_acc$`Indikatorens navn` == "ENCREC_005"] <- "Alle friluftslivsområder"
encrec_0056_fy_acc$`Indikatorens navn`[encrec_0056_fy_acc$`Indikatorens navn` == "ENCREC_006"] <- "Viktige og svært viktige friluftslivsområder"

# Display the table dynamically
datatable(encrec_0056_fy_acc,
          extensions = 'Buttons',
          filter = list(position = 'top', clear = TRUE), 
          options = list( dom = 'Bfrtip',
                          buttons = c('copy', 'csv', 'excel', 'pdf', 'print'),
                          columnDefs = list(list(targets = c(which(colnames(encrec_0056_fy_acc) == "Usikkerhet for areal i regnskapsperiode")),
                                                 visible = FALSE))),
          caption = htmltools::tags$caption(style = "caption-side: top; text-align: center; font-size: 1.5em;",
                                            htmltools::strong("Tabell F4 - Tematiske arealregnskap: areal av verdsatte natur tapt på grunn av nedbygging i viktig og svært viktige friluftslivomeråder i fylker i perioden 2018–2024."))) %>%
    formatCurrency(
    columns = c("Areal verdsatte naturtyper gått tapt (dekar)"),
    currency = "",                
    interval = 3,                 
    mark = " " ,
    dec.mark = ",") %>%

  formatStyle(
    "Areal verdsatte naturtyper gått tapt (dekar)",
    backgroundColor = styleEqual(
      c("Green",   "Yellow",    "Orange",    "Red", "NA"),
      c("#94F4B6", "#FFF085", "#FFC68A", "#FF8A8A", "")
    ),
    valueColumns = "Usikkerhet for areal i regnskapsperiode"           
  )


```
*Grønn = sikker; Gul = ganske sikker; Oransje = Ganske usikker; Rød = Usikker*
\

\

\

\


## 7. Kommune tematisk arealregnskap for nedbygging
### 7.1 Totalt areal av nedbygging {#tab5}

\

```{r ENCACC001_kommune}
#| eval: true
#| warning: false
#| message: false
#| output: true
#| echo: false

# Path to the project folder
project_path <- here::here()

# Load the accounting table: encacc_001_acc
encacc_001_acc <- read.table(paste0(project_path, "/result/tables/accounts/ENCACC001_accounting_table_kommune.csv"), 
                                sep = ";",
                                check.names = FALSE,
                                head = TRUE) %>%
                        select(!"Indikatorens navn")

# Display the table dynamically
datatable(encacc_001_acc,
          extensions = 'Buttons',
          filter = list(position = 'top', clear = TRUE), 
          options = list( dom = 'Bfrtip',
                          buttons = c('copy', 'csv', 'excel', 'pdf', 'print'),
                          columnDefs = list(list(targets = c(which(colnames(encacc_001_acc) == "Usikkerhet for årlig areal"),
                                                             which(colnames(encacc_001_acc) == "Usikkerhet for kumulativ areal")),
                                                 visible = FALSE))),
          caption = htmltools::tags$caption(style = "caption-side: top; text-align: center; font-size: 1.5em;",
                                            htmltools::strong("Tabell K1 – Tematiske arealregnskap: totalt areal av nedbygging i kommuner i perioden 2018–2024."))) %>%
    formatCurrency(
    columns = c("Årlig areal i dekar", "Kumulativ areal i dekar"),
    currency = "",                
    interval = 3,                 
    mark = " " ,
    dec.mark = ",") %>%
 
  formatStyle(
    "Årlig areal i dekar",
    backgroundColor = styleEqual(
      c("Green",   "Yellow",    "Orange",    "Red", "NA"),
      c("#94F4B6", "#FFF085", "#FFC68A", "#FF8A8A", "")
    ),
    valueColumns = "Usikkerhet for årlig areal"           
  ) %>%
 
  formatStyle(
    "Kumulativ areal i dekar",
    backgroundColor = styleEqual(
      c("Green",   "Yellow",    "Orange",    "Red"),
      c("#94F4B6", "#FFF085", "#FFC68A", "#FF8A8A")
    ),
    valueColumns = "Usikkerhet for kumulativ areal"          
  )

```
*Grønn = sikker; Gul = ganske sikker; Oransje = Ganske usikker; Rød = Usikker*
\

\

\

\


### 7.2 Totalt areal av nedbygging i friluftlivsområder {#tab6}
Træna, Evje og Hornnes, Dyrøy, Fedje, og Frosta are excluded from these accounts as no nedbygging was detected in their outdoor recreation areas.

```{r ENCREC002_kommune}
#| eval: true
#| warning: false
#| message: false
#| output: true
#| echo: false

# Path to the project folder
project_path <- here::here()

# Load the accounting table: encacc_001_acc
encrec_0012_acc <- read.table(paste0(project_path, "/result/tables/accounts/ENCREC001-002_accounting_table_kommune.csv"), 
                                sep = ";",
                                check.names = FALSE,
                                head = TRUE)

encrec_0012_acc$`Indikatorens navn`[encrec_0012_acc$`Indikatorens navn` == "ENCREC_001"] <- "Alle friluftslivsområder"
encrec_0012_acc$`Indikatorens navn`[encrec_0012_acc$`Indikatorens navn` == "ENCREC_002"] <- "Viktige og svært viktige friluftslivsområder"

# Display the table dynamically
datatable(encrec_0012_acc,
          extensions = 'Buttons',
          filter = list(position = 'top', clear = TRUE), 
          options = list( dom = 'Bfrtip',
                          buttons = c('copy', 'csv', 'excel', 'pdf', 'print'),
                          columnDefs = list(list(targets = c(which(colnames(encrec_0012_acc) == "Usikkerhet for årlig areal"),
                                                             which(colnames(encrec_0012_acc) == "Usikkerhet for kumulativ areal")),
                                                 visible = FALSE))),
          caption = htmltools::tags$caption(style = "caption-side: top; text-align: center; font-size: 1.5em;",
                                            htmltools::strong("Tabell 1 – Tematiske arealregnskap: areal av all nedbygging i friluftslivomeråder i kommunner i perioden 2018–2024."))) %>%
    formatCurrency(
    columns = c("Årlig areal i dekar", "Kumulativ areal i dekar"),
    currency = "",                
    interval = 3,                 
    mark = " " ,
    dec.mark = ",") %>%
  
  formatStyle(
    "Årlig areal i dekar",
    backgroundColor = styleEqual(
      c("Green",   "Yellow",    "Orange",    "Red", "NA"),
      c("#94F4B6", "#FFF085", "#FFC68A", "#FF8A8A", "")
    ),
    valueColumns = "Usikkerhet for årlig areal"           
  ) %>%
  
  formatStyle(
    "Kumulativ areal i dekar",
    backgroundColor = styleEqual(
      c("Green",   "Yellow",    "Orange",    "Red"),
      c("#94F4B6", "#FFF085", "#FFC68A", "#FF8A8A")
    ),
    valueColumns = "Usikkerhet for kumulativ areal"           
  )


```
*Grønn = sikker; Gul = ganske sikker; Oransje = Ganske usikker; Rød = Usikker*
\

\

\

\


### 7.3 Totalt areal av verdsatte «verdsatte naturtyper» av «stor verdi« og «svært stor verdi» tapt til nedbygging {#tab7}
We detected a loss of verdsatte nature av "stor" og "svært stor" verdi within 268 municipalities out of total of 357. It should be noted that the mapping of these naturtyper is not fully nationally representative. This means that if the loss of a verdsatte nature av "stor" og "svært stor" verdi naturtype does not occur in one municipality in our results, it can be either because (i) there is indeed none that have been lost; or (ii) some have been lost but as the habitats have not been mapped yet, the loss is not reported in our results. 

\

```{r ENCACC002_kommune}
#| eval: true
#| warning: false
#| message: false
#| output: true
#| echo: false

# Path to the project folder
project_path <- here::here()

# Load the accounting table: encacc_001_acc
encacc_002_acc <- read.table(paste0(project_path,"/result/tables/accounts/ENCACC002_accounting_table_kommune.csv"), 
                                sep = ";",
                                check.names = FALSE,
                                head = TRUE) %>%
                        select(!"Indikatorens navn")

# Display the table dynamically
datatable(encacc_002_acc,
          extensions = 'Buttons',
          filter = list(position = 'top', clear = TRUE), 
          options = list( dom = 'Bfrtip',
                          buttons = c('copy', 'csv', 'excel', 'pdf', 'print'),
                          columnDefs = list(list(targets = c(which(colnames(encacc_002_acc) == "Usikkerhet for areal i regnskapsperiode")),
                                                 visible = FALSE))),
          caption = htmltools::tags$caption(style = "caption-side: top; text-align: center; font-size: 1.5em;",
                                            htmltools::strong("Tabell K3 - Tematiske arealregnskap: areal av verdsatte natur tapt på grunn av nedbygging i kommuner i perioden 2018–2024."))) %>%
    formatCurrency(
    columns = c("Areal verdsatte naturtyper gått tapt (dekar)"),
    currency = "",                
    interval = 3,                 
    mark = " " ,
    dec.mark = ",") %>%

  formatStyle(
    "Areal verdsatte naturtyper gått tapt (dekar)",
    backgroundColor = styleEqual(
      c("Green",   "Yellow",    "Orange",    "Red", "NA"),
      c("#94F4B6", "#FFF085", "#FFC68A", "#FF8A8A", "")
    ),
    valueColumns = "Usikkerhet for areal i regnskapsperiode"          
  )

```
*Grønn = sikker; Gul = ganske sikker; Oransje = Ganske usikker; Rød = Usikker*
\

\

\

\


### 7.3 Totalt areal av verdsatte «verdsatte naturtyper» av «stor verdi« og «svært stor verdi» tapt til nedbygging i friluftlivsområder {#tab8}
Træna, Evje og Hornnes, Dyrøy, Fedje, og Frosta are excluded from these accounts as no nedbygging was detected in their outdoor recreation areas.

\

```{r ENCACC0056_kommune}
#| eval: true
#| warning: false
#| message: false
#| output: true
#| echo: false

# Path to the project folder
project_path <- here::here()

# Load the accounting table: encacc_001_acc
encrec_0056_acc <- read.table(paste0(project_path, "/result/tables/accounts/ENCREC005-006_accounting_table_kommune.csv"), 
                                sep = ";",
                                check.names = FALSE,
                                head = TRUE) 

encrec_0056_acc$`Indikatorens navn`[encrec_0056_acc$`Indikatorens navn` == "ENCREC_005"] <- "Alle friluftslivsområder"
encrec_0056_acc$`Indikatorens navn`[encrec_0056_acc$`Indikatorens navn` == "ENCREC_006"] <- "Viktige og svært viktige friluftslivsområder"

# Display the table dynamically
datatable(encrec_0056_acc,
          extensions = 'Buttons',
          filter = list(position = 'top', clear = TRUE), 
          options = list( dom = 'Bfrtip',
                          buttons = c('copy', 'csv', 'excel', 'pdf', 'print'),
                          columnDefs = list(list(targets = c(which(colnames(encrec_0056_acc) == "Usikkerhet for areal i regnskapsperiode")),
                                                 visible = FALSE))),
          caption = htmltools::tags$caption(style = "caption-side: top; text-align: center; font-size: 1.5em;",
                                            htmltools::strong("Tabell K4 - Tematiske arealregnskap: areal av verdsatte natur tapt på grunn av nedbygging i viktig og svært viktige friluftslivomeråder i kommuner i perioden 2018–2024."))) %>%
    formatCurrency(
    columns = c("Areal verdsatte naturtyper gått tapt (dekar)"),
    currency = "",                
    interval = 3,                 
    mark = " " ,
    dec.mark = ",") %>%

  formatStyle(
    "Areal verdsatte naturtyper gått tapt (dekar)",
    backgroundColor = styleEqual(
      c("Green",   "Yellow",    "Orange",    "Red", "NA"),
      c("#94F4B6", "#FFF085", "#FFC68A", "#FF8A8A", "")
    ),
    valueColumns = "Usikkerhet for areal i regnskapsperiode"           
  )


```
*Grønn = sikker; Gul = ganske sikker; Oransje = Ganske usikker; Rød = Usikker*
\

\

\

\

## 8. References
(Waiting, 2024; Venter et al., 2024)

::: {.callout-tip collapse="true"}
## Session Info

This information is mainly aimed at developers that need to recreate the R environment that produced the html.
Important note: this information is about the R session that was running when the html was rendered, and if some of the code chunks were not evaluated when the html was rendered, they may have been executed in a different environment.  

```{r sessionInfo}
#| echo: false
sessionInfo()
```

:::
